臺灣彰化地方法院行政訴訟裁定
111年度交字第24號
原      告  魏賴慎  
上列原告因交通裁決事件，提起行政訴訟，原告應於本裁定送達
後5日內補正下列事項，逾期未補正，即駁回原告之訴，特此裁
定。
一、按「起訴，應以訴狀表明下列各款事項，提出於行政法院為
    之：一、當事人。二、起訴之聲明。三、訴訟標的及其原因
    事實。」、「當事人書狀，除別有規定外，應記載下列各款
    事項：一、當事人姓名及住所或居所；當事人為法人、機關
    或其他團體者，其名稱及所在地、事務所或營業所。二、有
    法定代理人、代表人或管理人者，其姓名及住所或居所。五
    、事實上及法律上之陳述。六、供證明或釋明用之證據。」
    ，行政訴訟法第105條第1項、第57條第1項第1、2、5、6款
    分別定有明文，上開規定依同法第237條之9第1項準用第236
    條規定，於交通裁決事件亦有適用；又依道路交通管理處罰
    條例第8條第1項第1款、第87條、及行政訴訟法第237條之1
    第1項第1款、第237條之3第1、2項等規定，受處分人不服道
    路交通管理處罰條例第8條（其中違反同條例第12條至第68
    條由公路主管機關處罰）之「裁決」者，應以原處分機關為
    被告，逕向管轄之地方法院行政訴訟庭提起訴訟；其中撤銷
    訴訟之提起，應於「裁決書」送達後30日之不變期間內為之
    。是就交通裁決事件提起行政訴訟，應附具「裁決書」。
二、經查，本件原告未依上開法律規定表明下列事項，致有程式
    上之欠缺，應予補正：
  ㈠本件原告提出之起訴狀，當事人欄未記載適格之被告（被告
    機關名稱記載錯誤），原告應具狀補正之（例如：起訴狀被
    告欄記載「被告：交通部公路總局臺中區監理所」）。
  ㈡原告於起訴狀事實概要欄第15行至末1行記載「以111年3月9
    日彰監四字第64-ICA028215裁決書，裁處罰鍰600元、.....
    .〈省略部分詳如附表編號3至14〉(下稱原處分)【附件一】，
    原告不服，遂提起本件行政訴訟」，並隨狀檢附附件一即如
    附表編號1至14所示之裁決書為證，惟依上開內容及證據：①
    原告就本案訴訟標的，前後主張不一，請原告確認本案訴訟
    標的為何(即原告係請求撤銷如附表編號1至14所示之裁決書
    ，抑或僅請求撤銷如附表編號3至14所示之裁決書)。②原告
    雖另主張「111年3月9日彰監四字第64-ICA028215號裁決書
    」為本案訴訟標的，惟起訴時未提出該裁決書，請原告確認
    此部分是否為本案訴訟標的，抑或僅為裁決書日期、字號之
    誤載，倘原告主張此部分為本案訴訟標的，請依法提出該裁
    決書到院供參，倘此部分僅係裁決書日期、字號之誤載，請
    原告具狀補正之。
  ㈢原告於起訴狀法律部分欄一主張「彰化縣○○市○○段00○00地號
    」、「彰化縣○○市○○段00○000地號」等2筆土地均為私人土
    地，且非彰化縣建築管理自治條例所稱現有巷道，並提出附
    件二土地所有權狀影本1份、附件三土地使用分區為住宅區
    影本1份、附件四地價稅影本1份為證，惟觀之原告提出之上
    開證據，均係「彰化縣○○市○○段00○00地號」之資料，請原
    告就「彰化縣○○市○○段00○000地號」部分之主張，提出相關
    資料供參。    
三、原告既有上述之書狀缺漏，除依前揭說明提出補正後之起訴
    狀外，亦應依行政訴訟法第237條之9準用第236條、第59條
    、民事訴訟法第119條第1項之規定，另提出補正後之起訴狀
    及其附屬文件之繕本或影本1份，並應於補正後之起訴狀抬
    頭書明「行政訴訟補正起訴狀」，案號「111年度交字第24
    號」，以資區別。
中    華    民    國    111   年    4     月    8     日
                  行政訴訟庭  法  官  黃麗玲
上為正本係照原本作成。
本裁定不得抗告。
                              書記官  黃當易
中    華    民    國    111   年    4     月    8     日
附表：
編號 違規時間 違規地點 違反法條(道路交通管理處罰條例)、違規事實及處罰主文 交通部公路總局臺中區監理所違反道路交通管理事件裁決書 1 110年10月2日12時23分 彰化縣員林市育英路37巷 第55條第1項第4款「不緊靠道路右側臨時停車」；罰鍰新臺幣(下同)600元 111年3月23日彰監四字第64-ICA028125號 2 110年11月11日17時12分 彰化縣員林市育英路37巷與三民東街59巷 第55條第1項第2款「在交岔路口十公尺內臨時停車」；罰鍰600元 111年3月9日彰監四字第64-ICA029296號 3 110年11月13日19時59分 彰化縣員林市育英路37巷與三民東街59巷 第56條第1項第5款「在顯有妨礙他人通行處所停車」；罰鍰900元 111年3月9日彰監四字第64-ICA029457號 4 110年11月15日11時41分 彰化縣員林市育英路37巷和三民東街 第56條第1項第5款「在顯有妨礙他車通行處所停車」；罰鍰900元 111年3月9日彰監四字第64-ICA029759號 5 110年11月16日12時43分 彰化縣員林市育英路37巷與三民東街59巷 第55條第1項第2款「在交岔路口十公尺內臨時停車」；罰鍰600元 111年3月9日彰監四字第64-ICA029803號 6 110年11月17日18時18分 彰化縣員林市育英路37巷與三民東街59巷 第55條第1項第2款「在交岔路口十公尺內臨時停車」；罰鍰600元 111年3月9日彰監四字第64-ICA029805號 7 110年11月24日10時35分 彰化縣員林市育英路37巷與三民東街59巷 第56條第1項第5款「在顯有妨礙他車通行處所停車」；罰鍰900元 111年3月9日彰監四字第64-ICA030515號 8 110年11月25日16時29分 彰化縣員林市育英路37巷與三民東街59巷 第55條第1項第2款「在交岔路口十公尺內臨時停車」；罰鍰600元 111年3月9日彰監四字第64-ICA029840號 9 110年11月26日14時45分 彰化縣員林市育英路37巷和三民東街 第56條第1項第5款「在顯有妨礙他車通行處所停車」；罰鍰900元 111年3月9日彰監四字第64-ICA029819號 10 110年12月1日16時48分 彰化縣員林市育英路37巷與三民東街59巷 第56條第1項第5款「在顯有妨礙他車通行處所停車」；罰鍰900元 111年3月9日彰監四字第64-ICA030426號 11 110年12月2日18時17分 彰化縣員林市育英路37巷與三民東街59巷 第56條第1項第5款「在顯有妨礙他車通行處所停車」；罰鍰900元 111年3月9日彰監四字第64-ICA030566號 12 110年12月3日16時39分 彰化縣員林市育英路37巷、三民東街59巷 第56條第1項第5款「在顯有妨礙他車通行處所停車」；罰鍰900元 111年3月9日彰監四字第64-ICA030550號 13 110年12月4日17時1分 彰化縣員林市育英路37巷與三民東街59巷 第56條第1項第5款「在顯有妨礙他人通行處所停車」；罰鍰900元 111年3月9日彰監四字第64-ICA030557號 14 110年12月11日12時54分 彰化縣員林市育英路37巷內 第56條第1項第5款「在顯有妨礙他車通行處所停車」；罰鍰900元 111年3月9日彰監四字第64-ICA030656號